臺灣板橋地方法院刑事判決　　　　　　　　　　　　九十二年度易字第二九八六號
　　公　訴　人　臺灣板橋地方法院檢察署檢察官
　　被　　　告　乙○○
右列被告因傷害案件，經檢察官提起公訴（九十二年度偵字第一二０四五號），經本
院訊問被告為有罪之陳述後，改依簡式審判程序審理，並判決如左：
    主  文
乙○○傷害人之身體，處有期徒刑月，如易科罰金，以佰元折算壹日。
    事  實
一、乙○○於民國九十二年四月二十一日下午三時三十分許，駕駛其所有之九Ｄ－二
    二二七號自用小客車，沿台北縣三重市○○○路往台北市方向行駛，行至與重陽
    路二段交岔口欲右轉時，適有甲○○所駕駛之二二一－ＬＢ號營業用小客車沿同
    市○○○路同向行駛在機慢車道朝台北市方向直行，乙○○所駕駛之自用小客車
    右前保險桿因而撞及甲○○左後車門近輪弧處。乙○○見甲○○繼續前行，即心
    生不滿遂上前攔阻理論，竟即基於傷害他人身體之犯意，徒手毆打甲○○臉部及
    後腦部，並以腳踹踢甲○○頭部，致甲○○受有前額裂傷約二公分、右後顱部瘀
    傷約十Ｘ十公分及右後前臂瘀腫三Ｘ三公分等傷害。
二、案經甲○○訴由台北縣政府警察局三重分局報告臺灣板橋地方法院檢察署檢察官
    偵查起訴。
    理  由
一、右開犯罪事實，業經被告乙○○於警詢、偵訊及本院審理中坦承不諱，核與告訴
    人甲○○於警詢、偵訊及本院審理中指述情節大致相符，而告訴人甲○○因此受
    有前額裂傷約二公分、右後顱部瘀傷約十Ｘ十公分及右後前臂瘀腫三Ｘ三公分等
    傷害乙節，亦有台北縣立三重醫院驗傷診斷書及照片各一紙在卷可查（見台灣板
    橋地方法院檢察署九十二年度偵字第一二０四五號偵查卷第十五及十七頁）。此
    外，並有台北縣政府警察局三重分局陳報交通事故檢核表、道路交通事故現場圖
    、道路交通事故補充資料表、道路交通事故調查報告表各一件，及現場照片八幀
    附卷可佐（見上開偵查卷第十九至三十二頁）。而被告當時左膝受有一Ｘ一公分
    擦傷乙節，亦有台北縣立三重醫院診斷證明書一件可查。足見被告所為自白與事
    實相符，自得採為認定之依據。至被告出手毆擊告訴人甲○○，縱因告訴人先動
    手毆打而來（甲○○所涉傷害罪嫌，業經台灣板橋地方法院檢察署檢察官為不起
    訴處分，並經台灣高等法院檢察署駁回再議聲請確定），惟依最高法院九十二年
    度台上字第三０三九號見解所示，正當防衛必須對於現在不法之侵害始得為之，
    侵害業已過去，或無從分別何方為不法侵害之互毆行為，均不得主張防衛權。是
    以縱令此節屬實，亦不得據為減免其刑責之事由。本件事證明確，被告犯行堪可
    認定。
二、核被告乙○○所為，係犯刑法第二百七十七條第一項之傷害罪。本院審酌被告並
    無前科，素行堪稱良好，發生行車擦撞細故，竟不思理性解決，反暴力相向，毆
    打告訴人甲○○，致告訴人受有非輕之傷害，行為本有不是，惟併考量其犯後尚
    知坦承犯行，態度非惡，與未能與告訴人達成和解等犯罪動機、手段、目的、所
    生危害程度及犯後態度等一切情狀，量處如主文所示之刑，並諭知易科罰金折算
    標準。
三、末按「除被告所犯為死刑、無期徒刑、最輕本刑為三年以上有期徒刑之罪或高等
    法院管轄第一審案件者外，於前條第一項程序進行中，被告先就被訴事實為有罪
    之陳述時，審判長得告知被告簡式審判程序之旨，並聽取當事人、代理人、辯護
    人及輔佐人之意見後，裁定進行簡式審判程序。」刑事訴訟法第二百七十三條之
    一定有明文。查本件被告涉犯之刑法第二百七十七條第一項傷害罪，法定本刑並
    非最輕本刑為三年以上有期徒刑之罪，且被告於本院準備程序期日中已就被訴事
    實為有罪之陳述，經告知被告簡式審判程序之旨後，被告及公訴人對於本件改依
    簡式審判程序審理亦均表示無意見，是本院即依前揭刑事訴訟法規定，裁定本件
    進行簡式審判程序，併此敘明。
據上論斷，應依刑事訴訟法第二百七十三條之一第一項、第二百九十九條第一項前段
，刑法第二百七十七條第一項、第四十一條第一項前段，罰金罰鍰提高標準條例第一
條、第二條前段，判決如主文。
本案經檢察官馬中琍到庭執行職務。
中      華      民      國      九十三      年      四      月    十二  日
                                  臺灣板橋地方法院刑事第十一庭
                                      法  官 汪怡君
右正本證明與原本無異。
如不服本判決，應於判決送達後十日內向本院提出上訴狀 (應附繕本) ，上訴於
臺灣高等法院。
                                      書記官 方蘭芬
中      華      民      國      九十三      年      四    月     十四   日
附錄本案科刑論罪條文：
刑法第二百七十七條
傷害人之身體或健康者，處三年以下有期徒刑，拘役或一千元以下罰金。
犯前項之罪，因而致人於死者，處無期徒或七年以上有期徒刑；致重傷者，處三年以
上十年以下有期徒刑。
